* ГУ-50 (GU-50) — советский передающий пентод (~40 W, RF / hi-power audio).
*
* Koren pentode model. Аналог немецкой LS50; военная разработка для
* радиостанций. Часто переиспользуется в hi-end PP усилителях.
* tube_type: pentode
* Pins: P (plate), G2 (screen), G (grid 1), K (cathode).
.SUBCKT GU50 P G2 G K
* Koren parameters: MU=6 EX=1.35 KG1=380 KG2=4500 KP=24 KVB=12
E1 7 0 VALUE={V(G2,K)/24*LN(1+EXP(24*(1/6+V(G,K)/V(G2,K))))}
G1 P K VALUE={(sgn(V(7))*pwr(abs(V(7)),1.35)+sgn(V(7))*pwr(abs(V(7)),1.35))/380 * ATAN(V(P,K)/12)}
G2 G2 K VALUE={(sgn(V(7))*pwr(abs(V(7)),1.35)+sgn(V(7))*pwr(abs(V(7)),1.35))/4500}
C1 G K 16p
C2 G P 0.06p
C3 P K 9p
RGI G K 1MEG
.ENDS GU50
